ko: 스포츠용품 > 야외 레크레이션 > 낚시 > 낚시 타잉 재료: 낚시 구슬; 낚시 원사; 플라이 타잉 접착제 및 레진; 플라이 타잉 셔닐 및 브레이드; 플라이 타잉 더빙; 플라이 타잉 눈 및 싱커; 플라이 타잉 깃털; 플라이 타잉 플래시 소재; 플라이 타잉 폼; 플라이 타잉 털 및 헤어; 플라이 타잉 스레드 및 플로스; 플라이 타잉 틴셀; 플라이 타잉 와이어
ja: スポーツ用品 > 屋外レクリエーション > 釣り > フライタイイング用素材: 仕掛け用ビーズ; 釣り糸; フライタイイング用接着剤・レジン; フライタイイング用シェニール・ブレイド; フライタイイング用ダビング材; フライタイイング用アイ・ウェイト; フライタイイング用フェザー; フライタイイング用フラッシュ材; フライタイイング用フォーム; フライタイイング用ファー・ヘア; フライタイイング用スレッド・フロス; フライタイイング用ティンセル; フライタイイング用ワイヤー
nl: Sportartikelen > Buitenrecreatie > Vissen > Bevestigingsmateriaal voor kunstvliegen: Viskraaltjes; Vislijnen; Lijm en harsen voor vliegbinden; Chenille en braids voor vliegbinden; Vliegbinddubbing; Ogen en gewichtjes voor vliegbinden; Veren voor vliegbinden; Flashmateriaal voor vliegbinden; Vliegbindschuim; Bont en haar voor vliegbinden; Binddraad en floss voor vliegbinden; Tinsel voor vliegbinden; Draad voor vliegbinden
pl: Sprzęt sportowy > Rekreacja na świeżym powietrzu > Rybołówstwo > Materiały do wiązania przynęty: Koraliki wędkarskie; Plecionka wędkarska; Kleje i żywice muchowe; Szenila i oploty muchowe; Dubbing muchowy; Oczy i obciążenia do much; Pióra do much; Materiały odblaskowe i flash muchowy; Pianka do much; Sierść i włosie do much; Nici i jedwabie muchowe; Lamety muchowe; Drut muchowy
bg-BG: Спортни стоки > Спортни занимания на открито > Риболов > Материали за връзване на мухи: Мъниста за риболов; Риболовна прежда; Лепила и смоли за връзване на мухи; Плетени материали за връзване на изкуствени мухи; Материали за направа на изкуствени мухи; Очи и тежести за изкуствени мухи; Пера за изкуствени мухи; Светлоотразителни материали за изкуствени мухи; Пяна за направа на изкуствени мухи; Коса и козина за направа на изкуствени мухи; Нишки и конци за изкуствени мухи; Тинсели за връзване на изкуствени мухи; Тел за изкуствени мухи
lt-LT: Sporto prekės > Poilsis lauke > Žvejyba > Muselių rišimo medžiagos: Žvejybiniai karoliukai; Žvejybiniai siūlai; Muselinės žūklės musių rišimo klijai ir dervos; Muselinės žūklės musių rišimo šenilas ir pynutės; Muselinės žūklės musių rišimo dubingas; Muselinės žūklės musių rišimo akutės ir svareliai; Muselinės žūklės musių rišimo plunksnos; Muselinių masalų rišimo blizgančios medžiagos; Musių rišimo putos; Muselinės žūklės musių rišimo kailis ir plaukai; Muselinės žūklės musių rišimo siūlai ir flosas; Muselinės žūklės musių rišimo tinselis; Muselinių masalų rišimo viela
sl-SI: Športna oprema > Rekreacija na prostem > Ribolov > Material za vezavo muh: Vodne kroglice za ribolov; Vrvice za ribolov; Lepila in smole za muharjenje; Dekorativne nitke in trakovi za muharjenje; Dubing za vezavo muh; Uteži za muharjenje; Perje za muharjenje; Material za vezavo svetlikajočih se muh; Pena za muharjenje; Krzno in dlaka za muharjenje; Niti in vlakna za muharjenje; Bleščeči trakovi za muharjenje; Žica za vezavo muh
el: Αθλητικά είδη > Υπαίθριες δραστηριότητες αναψυχής > Ψάρεμα > Υλικά δεσίματος τεχνητών δολωμάτων: Χάντρες ψαρέματος; Νήμα ψαρέματος; Κόλλες & ρητίνες (Fly Tying); Υλικά Chenille & Braids (Fly Tying); Υλικά Dubbing για Fly Tying; Μάτια & βαρίδια (Fly Tying); Φτερά (Fly Tying); Ανακλαστικά υλικά Flash (Fly Tying); Αφρώδη υλικά Foam (Fly Tying); Γούνα & τρίχες (Fly Tying); Νήματα & κλωστές (Fly Tying); Τρέσες Tinsel (Fly Tying); Σύρμα (Fly Tying)
es: Equipamiento deportivo > Actividades al aire libre > Pesca > Materiales para el atado de moscas: Cuentas para pescar; Hilos de pesca; Adhesivos y resinas para montaje de moscas; Chenilla y trenzados para montaje de moscas; Dubbing para montaje de moscas; Ojos y pesos para montaje de moscas; Plumas para montaje de moscas; Materiales brillantes para montaje de moscas; Espuma para montaje de moscas; Pelos y pieles para montaje de moscas; Hilos y sedas para montaje de moscas; Oropel para montaje de moscas; Alambre para montaje de moscas
fr: Équipements sportifs > Loisirs de plein air > Pêche > Matériaux de montage de mouches: Perles pour la pêche; Fil de pêche; Colles et résines de montage; Chenille et tresses de montage; Dubbing de montage; Yeux et lests de montage; Plumes de montage; Matériaux brillants de montage; Mousse de montage; Poils et fourrure de montage; Fil et soie de montage; Tinsel de montage; Fil métallique de montage
cs: Sportovní potřeby > Outdoorové aktivity > Rybaření > Materiály na vázání mušek: Korálky na rybaření; Rybářská příze; Lepidla a pryskyřice na vázání mušek; Žinylky a prýmky na vázání mušek; Dubbing na vázání mušek; Očka a zátěže na vázání mušek; Peří na vázání mušek; Lesklé materiály na vázání mušek; Pěna na vázání mušek; Srst a chlupy na vázání mušek; Nitě a hedvábí na vázání mušek; Lametky na vázání mušek; Drátky na vázání mušek
fi: Urheilutarvikkeet > Ulkoharrasteet > Kalastus > Perhosidontamateriaalit: Kuulat; Kalastuslanka; Perhonsidontaliimat ja -hartsit; Perhonsidontachenillet ja -punokset; Perhonsidontadubbing; Perhonsidontasilmät ja -painot; Höyhenet perhonsidontaan; Kimalteet perhonsidontaan; Perhonsidontafoamit; Karvat ja jouhet perhonsidontaan; Sidontalangat ja -flossit; Tinselit perhonsidontaan; Metallilangat perhonsidontaan
nb: Sportsutstyr > Friluftsliv > Fisking > Fluebindemateriell: Fiskeperler; Fiskegarn; Lim og resin for fluebinding; Chenille og fletninger for fluebinding; Dubbing for fluebinding; Øyne og vekter for fluebinding; Fjær for fluebinding; Flash-materialer for fluebinding; Skum for fluebinding; Pels og hår for fluebinding; Tråd og floss for fluebinding; Tinsel for fluebinding; Wire for fluebinding
zh-CN: 体育用品 > 户外休闲 > 钓鱼 > 钓鱼假饵材料: 钓鱼珠; 钓鱼线; 飞钓绑毛胶水和树脂; 飞钓绑毛雪尼尔和编织线; 飞钓绑毛配料; 飞钓绑毛假眼和配重; 飞钓绑毛羽毛; 飞钓绑毛闪光材料; 飞钓绑毛发泡材料; 飞钓绑毛兽皮和兽毛; 飞钓绑毛线和丝; 飞钓绑毛金银丝; 飞钓绑毛金属丝
sk-SK: Športový tovar > Exteriérové rekreakčné športy > Rybolov > Materiály na viazanie mušiek: Rybárske korálky; Rybárska priadza; Lepidlá a živice na viazanie mušiek; Ženilkové a splietané šnúry na viazanie mušiek; Viazanie mušiek typu dubbing; Očká a závažia na viazanie mušiek; Perie na viazanie mušiek; Materiály na výrobu mušiek; Pena na viazanie mušiek; Chlpy a srsť na viazanie mušiek; Vlákno a niť na viazanie mušiek; Pozlátko na viazanie mušiek; Drôt na viazanie mušiek
pt-BR: Artigos esportivos > Atividades ao ar livre > Pesca > Materias para confecção de moscas artificiais: Miçangas de pesca; Boias de pesca; Colas e resinas para atado de moscas; Chenille e tranças para atado de moscas; Dubbing para atado de moscas; Olhos e pesos para atado de moscas; Penas para atado de moscas; Flashers para atado de moscas; EVA para atado de moscas; Pelos e crinas para atado de moscas; Linhas e fios para atado de moscas; Tinsel para atado de moscas; Fios de metal para atado de moscas
hr-HR: Sportska oprema > Rekreacija na otvorenom > Ribolov > Materijali za vezivanje: Perle za ribolov; Ribolovna pređa; Ljepila i smole za ribolov; Šenil-pređa i pletenice za ribolov; Dubbing za ribolov; Oči i utezi za ribolov; Perje za ribolov; Šareni materijali za ribolov; Pjena za ribolov; Krzno i kosa za ribolov; Konac i niti za ribolov; Sjajne trake za ribolov; Žica za ribolov
zh-TW: 體育用品 > 室外休閒 > 釣魚 > 飛蠅綁製材料: 釣魚用夜光珠; 釣魚用線; 飛蠅綁製黏著劑與樹脂; 飛蠅綁製雪尼爾與編織線; 飛蠅綁製絨毛; 飛蠅綁製假眼與配重; 飛蠅綁製羽毛; 飛蠅綁製亮片絲; 飛蠅綁製泡棉; 飛蠅綁製毛皮與獸毛; 飛蠅綁製線與絲線; 飛蠅綁製金蔥絲; 飛蠅綁製金屬線
th: อุปกรณ์กีฬา > สันทนาการกลางแจ้ง > การตกปลา > วัสดุพันเหยื่อฟลาย: ลูกปัดตกปลา; ไหมพรมตกปลา; กาวและเรซินสำหรับทำเหยื่อฟลาย; ไหมพรมและสายถักสำหรับทำเหยื่อฟลาย; ดับบิงสำหรับทำเหยื่อฟลาย; ตาและตะกั่วถ่วงสำหรับทำเหยื่อฟลาย; ขนนกสำหรับทำเหยื่อฟลาย; วัสดุสะท้อนแสงสำหรับทำเหยื่อฟลาย; โฟมสำหรับทำเหยื่อฟลาย; ขนสัตว์สำหรับทำเหยื่อฟลาย; ด้ายและไหมสำหรับทำเหยื่อฟลาย; ดิ้นระยิบระยับสำหรับทำเหยื่อฟลาย; ลวดสำหรับทำเหยื่อฟลาย
it: Articoli sportivi > Ricreazione outdoor > Pesca > Materiali per pesca con la mosca: Perline da pesca; Filo da pesca; Colle e resine per la costruzione di mosche; Ciniglia e trecce per la costruzione di mosche; Dubbing per la costruzione di mosche; Occhi e piombi per la costruzione di mosche; Piume per la costruzione di mosche; Materiali flash per la costruzione di mosche; Foam per la costruzione di mosche; Pelo e crine per la costruzione di mosche; Filo e seta per la costruzione di mosche; Tinsel per la costruzione di mosche; Filo metallico per la costruzione di mosche
hu: Sportszerek > Szabadtéri kikapcsolódás > Horgászat > Légykötő anyagok: Horgászgyöngyök; Horgászfonal; Műlégykötő ragasztók és gyanták; Műlégykötő zseníliák és fonatok; Műlégykötő dubbing anyagok; Műlégykötő szemek és súlyok; Műlégykötő tollak; Műlégykötő csillámok és flitterek; Műlégykötő habszivacsok; Műlégykötő szőrmék és szőrök; Műlégykötő cérnák és fonalak; Műlégykötő lametták; Műlégykötő drótok
tr: Spor Malzemeleri > Açık Hava Etkinlikleri > Balıkçılık > Böcek Bağlama Malzemeleri: Olta Boncukları; Olta İpleri; Sinek bağlama yapıştırıcı ve reçineleri; Sinek bağlama şönil ve örgüleri; Sinek bağlama dubbing malzemeleri; Sinek bağlama gözleri ve ağırlıkları; Sinek bağlama tüyleri; Sinek bağlama parlak malzemeleri; Sinek bağlama süngerleri; Sinek bağlama kürk ve tüyleri; Sinek bağlama iplikleri ve ibrişimleri; Sinek bağlama simleri; Sinek bağlama telleri
ru: Спортивные товары > Активный отдых на открытом воздухе > Рыбалка > Материалы для вязания мушек: Бусины для вязания мушек; Пряжа для вязания мушек; Лаки и клеи для вязания мушек; Синель и плетеные материалы для мушек; Даббинг для вязания мушек; Глазки и огрузки для мушек; Перья для вязания мушек; Люрекс и блестящие материалы для мушек; Пенка для вязания мушек; Мех и волос для вязания мушек; Монтажные нити и шелк для мушек; Плоский люрекс и тинсель для мушек; Проволока для вязания мушек
sv: Sportartiklar > Utomhusaktiviteter > Fiske > Flugbindningsmaterial: Fiskepärlor; Fiskegarn; Lim och lack för flugbindning; Chenille och flätmaterial för flugbindning; Dubbing för flugbindning; Ögon och förtyngningar för flugbindning; Fjädrar för flugbindning; Flashmaterial för flugbindning; Foam för flugbindning; Päls och hår för flugbindning; Bindtråd och floss för flugbindning; Tinsel för flugbindning; Metalltråd för flugbindning
en: Sporting Goods > Outdoor Recreation > Fishing > Fly Tying Materials: Fishing Beads; Fishing Yarn; Fly Tying Adhesives & Resins; Fly Tying Chenille & Braids; Fly Tying Dubbing; Fly Tying Eyes & Weights; Fly Tying Feathers; Fly Tying Flash Materials; Fly Tying Foam; Fly Tying Fur & Hair; Fly Tying Thread & Floss; Fly Tying Tinsel; Fly Tying Wire
pt-PT: Artigos de desporto > Atividades recreativas no exterior > Pesca > Materiais de fixação de mosca: Esferas para pesca; Fio de pesca; Colas e resinas para montagem de moscas; Chenille e entrançados para montagem de moscas; Dubbing para montagem de moscas; Olhos e chumbadas para montagem de moscas; Penas para montagem de moscas; Materiais brilhantes para montagem de moscas; Espuma para montagem de moscas; Pelo e cabelo para montagem de moscas; Linha e fio de seda para montagem de moscas; Ouropel para montagem de moscas; Fio de metal para montagem de moscas
vi: Dụng cụ thể thao > Giải trí ngoài trời > Câu cá > Vật liệu làm ruồi nhân tạo: Hạt mồi câu cá; Dây câu; Keo & nhựa tóm mồi ruồi; Sợi cước & chỉ tóm mồi ruồi; Lông nhân tạo tóm mồi ruồi; Mắt & chì tóm mồi ruồi; Lông vũ tóm mồi ruồi; Vật liệu kim tuyến tóm mồi ruồi; Xốp tóm mồi ruồi; Lông & tóc thú tóm mồi ruồi; Chỉ & sợi tóm mồi ruồi; Dây kim tuyến tóm mồi ruồi; Dây kẽm tóm mồi ruồi
de: Sportartikel > Outdoor-Aktivitäten > Angeln > Köderbefestigung: Pop-Up-Kugeln; Angelschnur; Kleber & Harze zum Fliegenbinden; Chenille & Borten zum Fliegenbinden; Dubbing zum Fliegenbinden; Augen & Gewichte zum Fliegenbinden; Federn zum Fliegenbinden; Flash-Materialien zum Fliegenbinden; Schaumstoff zum Fliegenbinden; Fell & Haare zum Fliegenbinden; Bindefaden & Floss zum Fliegenbinden; Tinsel zum Fliegenbinden; Draht zum Fliegenbinden
da: Sportsartikler > Friluftsliv > Fiskeri > Materialer til fluebinding: Fiskeperler; Fiskegarn; Lim og resin til fluebinding; Chenille og flet til fluebinding; Dubbing til fluebinding; Øjne og belastning til fluebinding; Fjer til fluebinding; Flash-materialer til fluebinding; Skum til fluebinding; Pels og hår til fluebinding; Tråd og floss til fluebinding; Tinsel til fluebinding; Wire til fluebinding
ro-RO: Articole sportive > Recreere în aer liber > Pescuit > Materiale pentru legat muște: Biluțe pentru pescuit; Fir de pescuit; Adezivi și rășini pentru legat muște artificiale; Șenilă și fire împletite pentru muște artificiale; Dubbing pentru legat muște artificiale; Inele și greutăți pentru legat muște artificiale; Pene pentru legat muște artificiale; Materiale reflectorizante pentru legat muște artificiale; Spumă pentru legat muște artificiale; Blană și păr pentru legat muște artificiale; Ață de legat și mătase pentru muște artificiale; Sclipici și lamé pentru legat muște artificiale; Sârmă pentru legat muște artificiale